臺灣板橋地方法院刑事判決　　　　　　　96年度訴字第1063號
公　訴　人　臺灣板橋地方法院檢察署檢察官
被　　　告　甲○○
　　　　　　　　　（現另案於臺灣臺北監獄臺北分監執行中）
上列被告因毒品危害防制條例案件，經檢察官提起公訴（96年度
毒偵字第1294號、第1532號、第2048號、第2049號、第2050號）
，本院裁定改用簡式審判程序審理，判決如下：
    主  文
甲○○施用第一級毒品，處有期徒刑陸月，減為有期徒刑參月。
扣案之第一級毒品海洛因貳包（驗餘淨重零點貳公克），沒收銷
燬之；葡萄糖壹包（驗餘淨重肆點壹參公克）、分裝袋拾肆個、
吸管肆支、夾鏈袋壹個、藍色小包包壹個，沒收。又施用第一級
毒品，處有期徒刑陸月，減為有期徒刑參月。扣案之含第一級毒
品海洛因殘渣，無法析離之塑膠袋壹個，沒收銷燬之；吸管貳支
，沒收。又施用第一級毒品，處有期徒刑陸月，減為有期徒刑參
月。扣案之含第一級毒品海洛因殘渣，無法析離之塑膠袋壹個，
沒收銷燬之。又施用第一級毒品，處有期徒刑陸月，減為有期徒
刑參月。扣案之第一級毒品海洛因參包（驗餘淨重零點參肆公克
），沒收銷燬之。又施用第一級毒品，處有期徒刑陸月，減為有
期徒刑參月。扣案之第一級毒品海洛因參包（驗餘淨重零點玖參
公克），沒收銷燬之；吸管壹支、鐵盒壹個，沒收。又施用第二
級毒品，處有期徒刑肆月，減為有期徒刑貳月。應執行有期徒刑
壹年貳月。扣案之第一級毒品海洛因捌包（驗餘淨重壹點肆柒公
克）、含第一級毒品海洛因殘渣，無法析離之塑膠袋貳個，沒收
銷燬之；葡萄糖壹包（驗餘淨重肆點壹參公克）、吸管柒支、分
裝袋拾肆個、夾鏈袋壹包、藍色小包包壹個、鐵盒壹個，沒收。
    事  實
一、甲○○前於民國94年間因施用毒品案件，經本院裁定送觀察
    、勒戒後，認無繼續施用毒品之傾向，由臺灣板橋地方法院
    檢察署檢察官於94年5 月23日以94年度毒偵字第2280號為不
    起訴處分確定。又因於94年間因施用毒品案件，經本院於95
    年9 月29日以95年度簡上字第366 號判處有期徒刑6 月確定
    。又於95年間因施用毒品案件，經臺灣高等法院於96年1 月
    10 日 以95年度上訴第4321號判處有期徒刑10月確定。另於
    同年間因施用毒品案件，經本院於96年1 月26日以95年度易
    字第2426號各判處有期徒刑6 月、6 月，應執行有期徒刑10
    月確定（以上4 罪現執行中，本案不構成累犯），猶不知悔
    改，於觀察、勒戒執行完畢釋放後5 年內，各基於施用第1
    級毒品海洛因、第2 級毒品甲基安非他命之犯意，分別為下
    列所述之行為：
(一)、於95年7 月30日，在臺北縣蘆洲市○○路33巷26號2 樓住處
    樓下之車上，以將海洛因摻入香菸內再點燃之方式，施用第
    1 級毒品海洛因乙次。嗣於95年8 月1 日23時30分許，在上
    址為警查獲，扣得第1 級毒品海洛因2 包（驗餘淨重0.2 公
    克），及其所有，供施用第1 級毒品所用之葡萄糖1 包（驗
    餘淨重4.13公克）、分裝袋14個、吸管4 支、夾鏈袋1 個、
    藍色小包包1 個（施用第2 級毒品部分，未據起訴）。
(二)、另於95年8 月13日，在臺北縣蘆洲市○○路某停車場之車內
    ，以將海洛因摻入香菸內再點燃之方式，施用第1 級毒品海
    洛因乙次。嗣於95年8 月14日20時30分許，在臺北縣五股鄉
    ○○路與疏洪東路口為警查獲，並扣得含第1 級毒品海洛因
    殘渣，無法析離之塑膠袋1 個、及其所有，供施用海洛因所
    用之吸管2支（施用第2級毒品部分，未據起訴）。
(三)、另於95年10月26日，在臺北縣蘆洲市○○路6 號鷺江停車場
    內之車上，以將海洛因摻入香菸內再點燃之方式，施用第1
    級毒品海洛因乙次。嗣於95年10月26日18時許，在上址為警
    查獲，並扣得含第1 級毒品海洛因殘渣，無法析離之塑膠袋
    1 個（施用第2 級毒品部分，另案經本院判處有期徒刑6 月
    確定，現執行中）。
(四)、另於95年11月6 日，在臺北縣蘆洲市○○路33巷口之車上，
    以將海洛因摻入香菸內再點燃之方式，施用第1 級毒品海洛
    因乙次。嗣於95年11月6 日20時10分許，在上址為警查獲，
    並扣得第1 級毒品海洛因3 包（驗餘淨重0.34公克）（施用
    第2 級毒品部分，另案經本院判處有期徒刑6 月確定，現執
    行中）。
(五)、另於96年2 月3 日，在臺北縣蘆洲市○○路6 號鷺江停車場
    內之車上，以將海洛因摻入香菸內再點燃之方式，施用第1
    級毒品海洛因乙次。另於同日，在上址，以吸食器燒烤之方
    式，施用第2 級毒品甲基安非他命乙次。嗣於96年2 月3 日
    21 時 許，在上址為警查獲，並扣得第1 級毒品海洛因3 包
    （驗餘淨重0.93），及其所有，供施用海洛因所用之吸管1
    支、鐵盒1 個。
二、案經海岸巡防總局北部地區巡防局及臺北縣政府警察局蘆洲
    分局、三重分局報請臺灣板橋地方法院檢察署檢察官偵查起
    訴。
    理  由
一、上揭事實業據被告甲○○於本院準備程序及審理中坦承不諱
    （見本院96年6 月20日準備程序及96年6 月20日、96年8 月
    8 日簡式審判筆錄），並有第1 級毒品海洛因8 包（驗餘淨
    重1.47公克）、含第1 級毒品海洛因殘渣，無法析離之塑膠
    袋2 個、分裝袋14個、吸管7 支、夾鏈袋1 個、藍色小包包
    1 個、鐵盒1 個、葡萄糖1 包（驗餘淨重4.13公克）扣案可
    證（見臺灣板橋地方法院檢察署95年度毒偵字第5415號偵查
    卷第22頁、第23頁、95年度毒偵字第5732號偵查卷第47頁、
    95 年 度毒偵字第7328號偵查卷第17頁、95年度毒偵字第76
    13號偵查卷第16頁、96年度毒偵字第1294號偵查卷第16頁）
    ，且被告5 次為警查獲所採集之尿液經送檢驗結果，確分別
    呈嗎啡及甲基安非他命陽性反應，此有瑞芳醫事檢驗所之檢
    驗報告1 紙、臺灣檢驗科技股份有限公司濫用藥物尿液檢驗
    報告4 紙在卷可憑（見上開95年度毒偵字第5415號偵查卷第
    71頁、95年度毒偵字第5732號偵查卷第52頁、95年度毒偵字
    第7328號偵查卷第34頁、95年度毒偵字第7613號偵查卷第31
    頁、96年度毒偵字第1294號偵查卷第37頁）此外，並有法務
    部調查局鑑定書3 紙在卷可稽（見本院刑事卷），足徵被告
    之任意性自白與事實相符。又被告前曾於94年間因施用毒品
    案件，經本院裁定送觀察、勒戒後，認無繼續施用毒品之傾
    向，由臺灣板橋地方法院檢察署檢察官於94年5 月23日以94
    年度毒偵字第2280號為不起訴處分確定。又因於94年間因施
    用毒品案件，經本院於95年9 月29日以95年度簡上字第366
    號判處有期徒刑6 月確定。又於95年間因施用毒品案件，經
    臺灣高等法院於96年1 月10日以95年度上訴第4321號判處有
    期徒刑10月確定。另於同年間因施用毒品案件，經本院於96
    年1 月26日以95年度易字第2426號各判處有期徒刑6 月、6
    月，應執行有期徒刑10月確定（以上4 罪現執行中，本案不
    構成累犯）等情，有臺灣高等法院被告前案紀錄表1 份在卷
    可憑。是本案事證明確，被告於觀察、勒戒執行完畢釋放後
    5 年內，再犯上述之施用第1 級毒品、第2 級毒品犯行均堪
    予認定，應予依法論處。
二、核被告甲○○事實一、(一)、(二)、(三)、(四)所為，均係犯毒品危
    害防制條例第10條第1 項之施用第1 級毒品罪；事實一、(五)
    所為，係犯同條例第10條第1 項之施用第1 級毒品罪及同條
    第2 項之施用第2 級毒品罪。被告持有第1 級毒品海洛因、
    第2 級毒品甲基安非他命，既意在供己施用，其持有之低度
    行為應為施用之高度行為所吸收，均不另論罪。被告所犯上
    開6 罪間，犯意各別，顯係另行起意，應予分論併罰。爰審
    酌被告之素行、犯罪之動機、目的、手段，施用第1 級毒品
    、第2 級毒品戕害自身健康及其犯後坦承犯行，態度良好等
    一切情狀，各量處如主文所示之刑，以資懲儆。末查，被告
    本件犯罪之時間均在96年4 月24日以前，且所犯之罪並無中
    華民國96年罪犯減刑條例第3 條所列情形，應依該條例第2
    條第1 項第3 款之規定，各減其刑期2 分之1 ，並定其減刑
    後應執行之刑。
三、扣案之海洛因8 包（驗餘淨重1.47公克）、含第1 級毒品海
    洛因殘渣，無法析離之塑膠袋2 個，屬第1 級毒品（其內毒
    品與外袋無法析離完盡，應概認屬查獲之毒品），不問屬何
    人所有，應依毒品危害防制條例第18條第1 項前段之規定併
    予宣告沒收銷燬之。另扣案之葡萄糖1 包（驗餘淨重4.13公
    克）、分裝袋14個、吸管7 支、夾鏈袋1 個、藍色小包包1
    個、鐵盒1 個，均係被告所有，且分別供其前述施用第1 級
    毒品所用之物，應依刑法第38條第1 項第2 款之規定，併予
    宣告沒收，附此敘明。
四、臺灣板橋地方法院檢察署96年度毒偵字第2269號、第2567號
    移送併辦意旨略以：被告甲○○基於施用第1 級毒品海洛因
    之犯意，於96年1 月15日12時許、96年3 月14日18時許，在
    臺北縣蘆洲市○○路附近及臺北縣蘆洲市○○路33巷26號等
    地，施用第1 級毒品海洛因。另基於施用第2 級毒品安非他
    命之犯意，於96年1 月19日、同年3 月14日為警採尿回溯96
    小時內之某時，在臺灣地區某處，施用第2 級毒品甲基安非
    他命。因認與起訴部分有包括一罪之實質上一罪之關係，而
    移送併辦等語。按所謂包括1 罪，係指包含接續犯、集合犯
    等各種犯罪類型之實質上1 罪而言。又接續犯，必須行為人
    主觀上出於單1 犯意，而其客觀行為分為數個舉動接續進行
    ，且各舉動在時間、空間上有密切之關係，並持續侵害同1
    法益，以實現1 個犯罪構成要件而言。經查，併案意旨所指
    之被告於96年1 月15日12時許、96年3 月14日18時許，及96
    年1 月19日、同年3 月14日為警採尿回溯96小時內之某時之
    施用第1 、2 級毒品犯行，其距本件被告所涉上揭犯行，已
    相隔數月之久，亦無積極事證足認其犯罪地點係在同一或密
    接之場所，衡情實難認兩者間具有接續犯之包括1 罪關係。
    況且，所謂集合犯，係指立法者在犯罪構成要件所描述或預
    設之該當行為，本即具有不斷反覆實施之特性而言，例如「
    經營」、「收集」、「常業」等犯行，自其構成要件之描述
    ，本即有反覆為同一行為之意義。惟查，施用毒品犯行之構
    成要件行為係「施用」，於立法者之立法描述中，實難認有
    反覆為同一行為之含意在內；雖施用毒品之行為顯可能係成
    癮之依賴行為，而另有符合所謂「習慣犯」（或「慣行犯」
    ）之學理上概念，但此種概念終與集合犯之概念非屬一致，
    且實務上殊少見有採「習慣犯」為包括一罪之作法，自亦不
    宜遽以採之；此外雖有論者以為解釋集合犯之概念非以法條
    之文義解釋為限，尚可自其處罰規範之目的來加以解釋，然
    此種說法是否過度擴張或變易集合犯之固有概念，且經由目
    的性擴張之解釋結果，易使集合犯之概念及其犯罪態樣趨於
    不明確，反可能有害於法律之安定性，是否得宜，亦不無疑
    問。何況公訴人就上開論罪科刑部分，亦認為係另行起意，
    應分論併罰，實不宜為兩歧之認定。綜上所述，移送併案審
    理部分與本件前揭判決有罪部分，實難認有何連續犯裁判上
    一罪，或接續犯或集合犯之包括一罪關係可言，本院就併案
    部分尚無從併予審理，應退由檢察官另為妥適之處理，附此
    敘明。
五、本件經檢察官提起公訴，被告於準備程序中就被訴事實為有
    罪之陳述，經法官告知簡式審判程序之旨，並聽取公訴人、
    被告之意見後，本院合議庭裁定由受命法官獨任進行簡式審
    判程序，併予敘明。
據上論斷，應依刑事訴訟法第273 條之1 第1 項、第299 條第1
項前段，毒品危害防制條例第10條、第18條第1 項前段，刑法第
11條前段、第51條第5 款、第38條第1 項第2 款，中華民國96年
罪犯減刑條例第2 條第1 項第3 款、第7 條，判決如主文。
本案經檢察官郭季青到庭執行職務。
中　　華　　民　　國　　96　　年　　8 　　月　　31　　日
                  刑事第十九庭  法  官  曾正耀
以上正本證明與原本無異
如不服本判決應於送達後10日內向本院提出上訴狀
                                書記官　陳淑怡
中　　華　　民　　國　　96　　年　　8 　　月　　31　　日
附論罪科刑依據之法條：
毒品危害防制條例第10條
施用第1級毒品者，處 6 月以上 5 年以下有期徒刑。
施用第2級毒品者，處3年以下有期徒刑。
